# 商誉问题 3

提问人：Ryan_q 时间：2022-08-22 21:45:15
chenyiwei，陈版主：请教：
若减值金额大于商誉的账面价值，则商誉应全部确认减值损失，再根据资产组或资产组组合中除商誉以外的其他各项资产的账面价值所占比重，按比例分摊其他各项资产的减值损失。↵根据《企业会计准则第 8 号一资产减值》《以财务报告为目的的评估指南》的相关规定，评估所选用的价值类型为可收回价值。资产组的可收回价值的估计，应当根据其公允价值减去处置费用后的净额与预计未来现金净流量的现值两者之间较高者确定。在已确信资产预计未来现金流量的现值或者公允价值减去处置费用的净额其中任何一项数值己经超过所对应资产组的账面价值，并通过减值测试的前捉下，可以不必计算另一项数值。↵
问题：如何理解单项资产在个别报表层面已经表明没有减值时，尽管可回收金额比商誉还小（商誉已经计提至 0 ），仍按比例分摊其他各项资产的减值损失？该可辨认资产的减值是在合并报表层面做？是否需要考虑递延所得税问题？（单项资产的减值不就是孰高对比，我在个别报表已经没减值了，为何还要分配？）

回答人：chenyiwei
对于“单项资产在个别报表层面已经表明没有减值时，尽管可回收金额比商誉还小（商誉已经计提至 0 ），仍按比例分摊其他各项资产的减值损失”这种情况，首先应合理区分其发生原因，分析其是否合理，或者某个环节是否出了差错。常见的例子是对于连续亏损且累计亏损较大的制造业企业，以其在市中心的厂区土地增值较大为由，滥用“公允价值减去处置费用”认定该厂区的土地和房屋未减值；而如果按收益法评估整体资产组的未来现金流量现值，则可能已有重大的减值。这时就要考虑直接引用近期周边土地交易价格来作为土地、房屋建筑物的可收回金额是否合理。

提问人：Ryan_q 时间：2022-08-24 13:46:41
@chenyiwei，感谢陈版指导，
对于，这时就要考虑直接引用近期周边土地交易价格来作为土地、房屋建筑物的可收回金额是否合理。
是否表明个别报表资产减值损失完整性问题，因为我一直有疑惑，你既然个别报表已经审定好了，无论流动还是非流动资产均未减值，你合并报表又何来再次分摊到其他资产组进行减值呢？

回答人：chenyiwei
是的，此时要质疑个别报表层面可收回金额计算是否恰当的问题。